【裁判字號】    90,易,210
【裁判日期】    900703
【裁判案由】    侵占
【裁判全文】
臺灣嘉義地方法院刑事判決                            九十年度易字第二一號
    公  訴  人  臺灣嘉義地方法院檢察署檢察官
    被      告  甲○○
右列被告因侵占案件，經檢察官提起公訴（九十年度偵緝字第二三號），本院判決如
左：
    主  文
甲○○意圖為自己不法之所有，而侵占自己持有他人之物，處有期徒刑陸月，如易科
罰金，以參百元折算壹日。
    事  實
一、甲○○於民國八十九年一月二十一日，在其位於嘉義市○區○○里○鄰○○街四
    七號四樓一住處內，受其看護對象高起新之委託，保管高起新所有之台南縣鹽水
    郵局存摺乙本及印章乙顆，及代為處理高起新生活所需。嗣甲○○自八十九年一
    月二十五日起至八十九年四月一日止，自高起新上開帳戶內共計提領新台幣（下
    同）肆拾萬陸仟零肆拾貳元整，惟甲○○僅將其中之貳拾萬貳仟元整花費於
    高起新之生活所需，其餘貳拾萬零肆仟零肆拾貳元整部分，竟意圖為自己不法之
    所有，易持有為所有，擅自挪用，供其清償自己債務，並逃逸無蹤。
二、案經行政院國軍退除役官兵輔導委員會乙○○○○院告發臺灣嘉義地方法院檢察
    署檢察官偵查起訴。
    理  由
一、訊據被告甲○○，其於偵查中坦承右揭犯行，惟於本院審理中提出高起新所具之
    切結書辯稱：係高起新同意其運用該金額清償自己債務云云。但查：右揭事實有
    行政院國軍退除役官兵輔導委員會乙○○○○院檢舉函、台南縣鹽水郵局存提款
    明細表、被害人高起新委託甲○○處理事務之委託書、及被告甲○○所提出之瑞
    泰安養院各項收入（傳票）、合泰儀器行免用統一發票收據、支出明細表各乙份
    在卷足憑，觀諸委託書第一條載明「處理（高起新）今後生活之一切所需」，且
    全文並無任何同意或授權被告甲○○得私自將款項用於清償其債務之記載，縱高
    起新事後於九十年六月二十五日（即本院審理中）書立切結書願撤銷控訴，亦不
    影響已成立之犯行，僅足供量刑之參考。被告所辯，顯係事後卸責之詞，委無足
    採。本件事證明確，被告犯行堪予認定。
二、核被告所為，係犯刑法第三百三十五條第一項之普通侵占罪。爰審酌被告趁被害
    人年邁體衰（民國二年一月五日出生，已有八十八歲高齡），意識不清，無從管
    理金錢之際而犯本案，犯罪之動機尚屬可惡，目的、手段、其品性及智識程度、
    犯罪所生之危害、利益，以及事後經通緝始到案接受法律訴追，犯後態度不佳，
    雖提出切結書表示被害人不願追究，惟高起新業已意識不清，有行政院國軍退除
    役官兵輔導委員會乙○○○○院檢舉函可考，該切結書顯非出於其真意，不足為
    憑等一切情狀，量處如主文所示之刑。
三、據上論斷，應依刑事訴訟法第二百九十九條第一項前段，刑法第三百三十五條第
    一項、第四十一條第一項前段，罰金罰鍰提高標準條例第一條前段、第二項，判
    決如主文。
本案經檢察官陳連發到庭執行職務。
中      華      民      國      九十      年      七      月      三    日
                                  臺灣嘉義地方法院刑事第二庭
                                      法  官  李  麗  萍
右正本證明與原本無異。
如不服本判決，應於判決送達後十日內向本院提出上訴狀( 應附繕本 )。
中      華      民      國      九十      年      七      月      十一  日
                                      書記官  侯  麗  茹
附錄論罪法條：
刑法第三百三十五條第一項
意圖為自己或第三人不法之所有，而侵占自己持有他人之物者，處五年以下有期徒刑
、拘役或科或併科一千元以下罰金。


司法院資訊處製作；財團法人民間司法改革基金會備份。
